# 关于递延所得税问题

提问人：审计小白痴 时间：2019-12-11 11:20:30
请教陈版，公司本年由于全资子公司分红，确认投资收益 1000 万元，在做所得税汇算时做了纳税调减，由于该部分调减导致应纳税所得额变为-1100万元，需要针对这个-1100 万元确认递延所得税资产还是根据-100万元确认呢？

回答人：chenyiwei
确认与可抵扣亏损相关的递延所得税资产，这里的“可抵扣亏损” 是税务口径，即经过税务机关确认可在以后年度税前弥补的应纳税所得额累计负数金额。当然，在计量递延所得税资产时，需关注准则对确认递延所得税资产的限制，即 “以很可能获得用来抵扣可抵扣亏损和税款抵减的未来应纳税所得额为限”。